【裁判字號】    90,易,1526
【裁判日期】    900926
【裁判案由】    賭博等
【裁判全文】
臺灣板橋地方法院刑事判決                          九十年度易字第一五二六號
    公  訴  人  臺灣板橋地方法院檢察署檢察官
    被      告  己○○
                丁○○
右列被告因賭博案件，經檢察官提起公訴 (九十年度偵字第四三三二號)，本院判決
如左：
    主  文
己○○、丁○○均無罪。
    理  由
一、公訴意旨略以：被告己○○、丁○○於民國九十年二月二十日晚間九時許，至臺
    北縣板橋市○○路○段二七九號二樓庚○○（已結）所經營未經辦理營利事業登
    記之電子遊戲場之公眾得出入之場所，該店內擺設電動賭博機具賓果電腦主機二
    十台、麻將台十台、金撲克四十台，供不特定之賭客把玩，其賭博方式為開分押
    注，如押中可得倍數不等之分數，並兌換同比例之現金，如未押中則賭金歸庚○○所有。旋於九十年二月二十日晚間十一時三十分許，己○○、丁○○與店內員
    工丑○○、寅○○、午○○、甲○○、癸○○及賭客辛○○、子○○、乙○○、
    辰○○、壬○○（以上十人均已結）為警當場查獲，因認被告等涉犯刑法第二百
    六十六條第一項前段之在公眾得出入之場所賭博財物罪嫌云云。
二、按犯罪事實應依證據認定之，無證據不得推定其犯罪事實，又不能證明被告犯罪
    應諭知無罪之判決，刑事訴訟法第一百五十四條、第三百零一條第一項定有明文
    。又認定犯罪事實應憑積極證據，倘積極證據不足以為不利於被告事實之認定時
    ，即應為有利被告之認定，更不必有何有利之證據，最高法院三十年上字第八一
    六號著有判例，所謂「積極證據足以為不利被告事實之認定」，依據同院七十六
    年臺上字第四九八六號判例意旨，係指據為訴訟上證明之全盤證據資料，在客觀
    上以達於通常一般之人均不致於有所懷疑，而得確信被告確曾犯罪之程度；若未
    達到此一程度，而有合理懷疑之存在時，即無從為被告有罪之確信。又被告之自
    白為證據之一種，須非出於強暴、脅迫、利誘、詐欺或其他不正之方法，且與事
    實相符者，方得採為證據，故被告雖經自白，仍應調查其他必要之證據，以察其
    與事實是否相符，苟無法證明其與事實相符，根本即失其證據之證明力，不得採
    為判斷事實之根據，最高法院四十六年台上字第八０九號判例意旨可供參照。
三、訊據被告己○○、丁○○均堅決否認有何賭博之犯行，被告己○○辯稱：當日伊
    正要去釣蝦場，走在路上即遭穿著便衣之警員攔下，並詢問伊是否從電玩店跑下
    來，伊回答稱伊在等朋友，惟警員並未採信，即將伊帶回庚○○所開設之電玩店
    二樓，嗣並將伊帶回派出所，於警訊中伊初否認賭博，其後係警員教伊坦承賭博
    犯行的等語；被告丁○○辯稱：當日伊在外散心，行經被查獲地看到兩人在爬牆
    ，伊以為渠等是小偷，待渠等跳下來後，渠等自稱係警察，並提出證件，亦叫伊
    出示證件，待伊拿出來後，渠等就將伊帶回店裡，並指稱伊在該店賭博，事實上
    伊並沒有去玩等語。公訴人認被告等涉犯刑法第二百六十六條第一項前段之在公
    眾得出入之場所賭博財物之罪嫌，無非被告己○○、丁○○於警訊中坦承不諱，
    資為論據。惟查對於公訴人所指被告等坦承賭博犯行乙節，被告己○○於警訊中
    ，經警訊以：為警查獲過程時，其供稱：「伊當時與郭丁俊相邀準備在被查獲地
    （板橋市○○路○段二七九號）釣蝦場內釣蝦，然後伊在前方停車場等不到朋友
    ，於是伊走進釣蝦場內之停車場查看，也看不到伊朋友，之後伊又返回釣蝦場內
    ，在返回途中就有二名便衣警員將伊攔下，並叫伊出示證件，所以伊就拿出身份
    證供警方查證，（問：你是否有在板市○○路○段二七九號二樓玩賭博電玩？）
    伊有玩，（問：那之前警方問你是否有玩賭博電玩，你為何說沒有？你是否與朋
    友郭丁俊相邀要去玩賭博電玩？）因為伊被警方查獲後感到緊張害怕而不敢承認
    ，伊因一時害怕而謊稱與郭丁俊相邀至釣蝦場釣蝦，但後來發覺其行為不對而承
    認有把玩賭博電玩」云云（參見偵查卷第二十二頁背面、第二十三頁），嗣於本
    院審理中則否認犯行，另被告丁○○於警訊初訊中亦否認賭博犯行，經警訊以：
    為警查獲過程時，其供稱：「伊在馬路上看見兩名男子爬圍牆，伊見狀趨前詢問
    其為何夜晚拿樓梯爬圍牆，他說他是警察，便拿其警察服務證給伊看，然後要求
    伊出示身份證，伊拿給他看，剛好有十一名男女在馬路上行走，便衣警察便叫十
    一名男女出示身份證，伊身份證混在他們身份證一起，警方便認為伊是賭徒」云
    云（參見偵查卷第二十四頁背面），嗣於第二次偵訊時，則改稱：「伊於九十年
    二月二十一日上午三時三十分製作之偵訊筆錄有部份要更正，伊有把玩電玩機檯
    」云云（參見偵查卷第二十六頁），是由被告二人上開供述可知，被告於警訊中
    初均否認犯行，於偵訊過程中或再次訊問時，始改口坦承犯行，核與渠等於本院
    審理中所述接受偵訊之經過及內容均相符合，則其等上開不一致之「自白」是否
    可採，仍應調查其他證據，以查與事實是否相符；其次，業經本院傳喚到場查獲
    之警員吳青熹、吳錦峰、戊○○、丙○○、卯○○、糠志明、巳○○等人，訊問
    有關查獲被告二人之經過，渠等均證稱：並無查獲被告己○○、丁○○二人等語
    ，是查獲警員亦無從確認被告等確有在上址從事賭博行為；末經本院訊以同案被
    告開分員寅○○、午○○、甲○○，有無為被告二人開分時，均稱：伊等不記得
    了等語，是本件除被告等上開不一致之自白外，此外，復查無積極證據足資證明
    被告己○○、丁○○有刑法第二百六十六條第一項前段之在公眾得出入之場所賭
    博財物之犯行，則被告等犯罪應屬不能證明，自應為無罪判決之諭知。
據上論斷，應依刑事訴訟法第三百零一條第一項，判決如主文。
本案經檢察官壽勤偉到庭執行職務
中      華      民      國    九十      年      九      月    二十六    日
                                      臺灣板橋地方法院刑事第六庭
                                          法  官  徐   蘭   萍
右正本證明與原本無異。
如不服本判決，應於判決送達後十日內，向本院提出上訴狀。
                                          書記官  莊   川   億
中      華      民      國    九十      年      九      月    二十六    日


司法院資訊處製作；財團法人民間司法改革基金會備份。
